Config:
  hfst:
    Gen: ../../../src/generator-gt-norm.hfst
    Morph: ../../../src/analyser-gt-norm.hfst
  xerox:
    Gen: ../../../src/generator-gt-norm.xfst
    Morph: ../../../src/analyser-gt-norm.xfst
    App: lookup

Tests:




  Noun - viettâr: # 1B 
    viettâr+N+Sg+Nom: viettâr
    viettâr+N+Sg+Gen: viettâr
    viettâr+N+Sg+Acc: viettâr
    viettâr+N+Sg+Ill: vietârân     # vieˊtârân
    viettâr+N+Sg+Loc: vietârist    # vieˊtârist
    viettâr+N+Sg+Com: vietâráin    # vieˊtâráin
    viettâr+N+Sg+Abe: viettârttáá
    viettâr+N+Ess: vietârin        # vieˊtârin 
    viettâr+N+Par: vietârid        # vieˊtârid 
    viettâr+N+Pl+Nom: vietâreh     # vieˊtâreh
    viettâr+N+Pl+Gen: vietârij     # vieˊtârij
    viettâr+N+Pl+Acc: vietârijd    # vieˊtârijd 
    viettâr+N+Pl+Ill: vietâráid    # vieˊtâráid 
    viettâr+N+Pl+Loc: vietârijn    # vieˊtârijn 
    viettâr+N+Pl+Com: vietârijguin # vieˊtârijguin
    viettâr+N+Pl+Abe: vietârijttáá # vieˊtârijttáá

